---
title: "R Notebook"
output: html_notebook
---
Los datos del estudio son:
```{r}
costatotal <- read.table("~/Desktop/costatotal.txt", header = TRUE)
costatotal <- costatotal[,-1]
costatotal$cof <- factor(costatotal$cof)
costatotal$rumbcat <- factor(costatotal$rumbcat)
head(costatotal)
```


Cargamos el mapa de Galicia:
```{r}
library(rgdal)
setwd("~/Downloads/")
galicia_shp <- readOGR(dsn="Concellos", layer="Concellos_IGN")
```
```{r}
plot(galicia_shp)
```

Obtenemos los códigos postales de las regiones costeras de Galicia:
```{r}
regiones_costa <- read.table("~/Downloads/codes.txt", header = TRUE)
(regiones_costa <- regiones_costa$CODIGO)
class(regiones_costa)
```

Seleccionamos las regiones costeras de nuestro mapa de Galicia:
```{r}
mapcoast <- galicia_shp[galicia_shp@data$CodCONC%in%regiones_costa,]
plot(mapcoast)
```

Comprobamos la estructura de vecindad:
```{r}
library(spdep)
codigos <- mapcoast@data$CodCONC
nbcoast <- poly2nb(mapcoast, queen = FALSE, row.names = codigos)
```

```{r}
nbcoast
codigos
mapcoast@data$CodCONC
```

```{r}
plot(nbcoast, coordinates(mapcoast))
```
Vemos que hay dos puntos desconectados, dividiendo el mapa en dos.

Los dos concellos deconectados son 15072 y 36010, con índices:
```{r}
cp <- attr(nbcoast, "region.id")
which(cp==36010)
which(cp==15072)
```
```{r}
nbcoast[34]
addedneighbour[34]
nbcoast[24]
addedneighbour[24]
```

Para añadir el link entre estos dos concellos:
```{r}
new_nb <- nbcoast
new_nb[[34]] <- sort(c(new_nb[[34]], 24))
new_nb[[24]] <- sort(c(new_nb[[24]], 34))
```


```{r}
library(R2BayesX)
gracoast <- nb2gra(new_nb)
diag(gracoast)
```

```{r}
bnd <- sp2bnd(mapcoast, height2width = c(1,2))
plot(bnd)
```


```{r}
M <- bayesx(mus ~ sx(cof, bs="mrf", map=gracoast), data=costatotal,
       family="poisson", method="REML")
```


```{r}
summary(M)
```

```{r}
plot(M, term = "sx(cof):mrf")
```

```{r}
str(M)
```

```{r}
r_effects <- M$effects$`sx(cof):mrf`
r_effects <- r_effects[,1:2]
r_effects
```

```{r}
library(broom)
costa_df <- tidy(mapcoast)
head(costa_df)
```

```{r}
shp2df <- function(i) {
        df <- data.frame(mapcoast@polygons[[i]]@Polygons[[1]]@coords)
        df$CP <- mapcoast$CodCONC[i]
        names(df) <- c("long", "lat", "region")
        return(df)
}
coast_df <- lapply(1:49, shp2df)
coast_df <- do.call("rbind", coast_df)
coast_df$region <- factor(coast_df$region)
str(coast_df)
```
```{r}
mapcoast@polygons[[1]]@plotOrder
```




```{r}
costa_df$id <- factor(costa_df$id)
str(costa_df)
```



```{r}
ggplot(costa_df, aes(x=long, y=lat, group = group)) +
        geom_polygon()
```


```{r}
obs <- costa_df %>%
                group_by(id) %>%
                summarise(n = length(id))

ef <- rep(r_effects$Estimate, obs$n)
spat_df <- data.frame(costa_df, ef)
spat_df
```

```{r}
ggplot(spat_df, aes(x=long, y=lat)) +
        geom_polygon(mapping = aes(fill=ef, group=group)) +
        scale_fill_gradientn(colors=c("brown3", "navajowhite1", "skyblue3")) +
        labs(x=NULL, y=NULL) +
        theme(panel.border=element_blank()) +
        theme(panel.background=element_blank()) +
        theme(axis.ticks=element_blank()) +
        theme(axis.text=element_blank()) +
        theme(panel.grid.major=element_blank()) +
        theme(panel.grid.minor=element_blank()) +
        labs(fill="Effect") +
        coord_equal()
```

```{r}
plot_spatial_str <- function(mod, map) {
        library(dplyr)
        r_effects <- mod$effects$`sx(cof):mrf`
        r_effects <- r_effects[,1:2]
        obs <- map %>%
                group_by(id) %>%
                summarise(n = length(id))
        ef <- rep(r_effects$Estimate, obs$n)
        spat_df <- data.frame(costa_df, ef)
        p <- ggplot(spat_df, aes(x=long, y=lat)) +
                geom_polygon(mapping = aes(fill=ef, group=group)) +
                scale_fill_gradientn(colors=c("brown3", "navajowhite1", "skyblue3")) +
                labs(x=NULL, y=NULL) +
                theme(panel.border=element_blank()) +
                theme(panel.background=element_blank()) +
                theme(axis.ticks=element_blank()) +
                theme(axis.text=element_blank()) +
                theme(panel.grid.major=element_blank()) +
                theme(panel.grid.minor=element_blank()) +
                labs(fill="Effect") +
                coord_equal()
        return(p)
}
```

```{r}
plot_spatial_str(M, costa_df)
```

```{r}
setwd("~/Desktop/")
shp <- readOGR(dsn = "datos_mapas", layer = "Galicia")
```

```{r}
costa <- shp[shp@data$CODIGO%in%regiones_costa,]
plot(costa)
```

