---
title: "R Notebook"
output: html_notebook
---
Los datos del estudio son:
```{r}
costatotal <- read.table("costatotal.txt", header = TRUE)
costatotal <- costatotal[,-1]
costatotal$cof <- factor(costatotal$cof)
costatotal$rumbcat <- factor(costatotal$rumbcat)
head(costatotal)
```



Cargamos el mapa de Galicia:

```{r}
library(sf)
galicia_map <- st_read(dsn = "Galicia.shp")
plot(galicia_map)
```


```{r}
library(tidyverse)
galicia_map[9:15,]
galicia_map$geometry
filter(galicia_map, CODIGO == 15070)
```

```{r}
galicia_map$CODIGO <- as.factor(as.character(galicia_map$CODIGO))
```



```{r}
coast_codes <- read.table("codes.txt", header = TRUE)
coast_codes
coast_map_sf <- filter(galicia_map, CODIGO %in% unique(coast_codes$CODIGO)) %>% 
        .[-33,]
# There seems to be two regions with code 36006 (Cambados)

plot(coast_map_sf)
plot(coast_map_sf[1])
```


```{r}
class(coast_map_sf$CODIGO)
class(costatotal$cof)
coast_mussel_sf <- left_join(coast_map_sf, costatotal, by = c(CODIGO = "cof"))
```

```{r}
coast_mussel_sf
mus_per_code <- select(costatotal, mus, cof) %>% 
        group_by(cof) %>% 
        summarise(mus = median(mus))
mus_per_code
muss_sf <- left_join(coast_map_sf, mus_per_code, by = c(CODIGO = "cof"))
plot(muss_sf["mus"])
```


```{r}
neighbours <- st_intersects(muss_sf, muss_sf)
as.nb <- function(x, ...) {
        attrs <- attributes(x)
        x <- lapply(x, function(i) {if (length(i) == 0L) 0L else i})
        attributes(x) <- attrs
        class(x) <- "nb"
        x
}
nb_sf <- as.nb(neighbours)
names(nb_sf) <- muss_sf$CODIGO
nb_sf
```


```{r}
centroids_sf <- st_centroid(coast_map_sf)
centroids_coords <- st_coordinates(centroids_sf)
```

```{r}
centroids_coords <- st_centroid(coast_map_sf) %>% 
        st_coordinates() %>% 
        as.data.frame() %>% 
        mutate(codigo = coast_map_sf$CODIGO)
```

```{r}
library(spdep)
plot(nb_sf, centroids_coords[,-3])
idx <- centroids_coords$codigo %in% c("15030", "15072", "36010", "15005")
disconected_points <- centroids_coords[idx,]
text(disconected_points[,-3], labels = disconected_points$codigo, cex = 0.7, pos = 4)
```

```{r}
# Add links to disconected points
codigos_missing <- which(idx == TRUE)
add_link <- function(nb, i, j) {
        nb[[i]] <- sort(unique(c(nb[[i]], j)))
        nb[[j]] <- sort(unique(c(nb[[j]], i)))
        nb
}
nb_added_link <- add_link(nb_sf, codigos_missing[1], codigos_missing[2])
nb_added_link <- add_link(nb_added_link, codigos_missing[3], codigos_missing[4])
plot(nb_added_link, centroids_coords[,-3])
```

```{r}
polygons_coords <- st_coordinates(coast_map_sf)
polys_list <- split(polygons_coords, as.factor(polygons_coords[,4]))
names(polys_list) <- coast_map_sf$CODIGO
```

```{r}
library(mgcv)
gam(mus ~ potseed + s(cof, bs = "mrf", xt = list(nb = nb_added_link)), data = costatotal, drop.unused.levels = FALSE)
```

```{r}
df <- select(costatotal, mus, seed, bar, rumbo, potseed, potper)
pairs(df)
```


```{r}
lmer(mus ~ potseed + (alt|CODIGO), data = coast_mussel_sf)
```

```{r}
library(R2BayesX)
library(BayesXsrc)
gracoast <- nb2gra(nb_added_link)
M <- bayesx(mus ~ sx(cof, bs="mrf", map=gracoast), data=costatotal,
       family="poisson", method="REML")
```


```{r}
library(lme4)
glmer(mus ~ scale(rumbo) + scale(bar) + (1|cof), family = poisson(), data = coast_mussel_sf)
```

```{r}

```

```{r}
library(brms)
#brm(mus ~ potseed + (1|cof), data = costatotal, family = zero_inflated_negbinomial())
```



```{r}
library(mgcv)
gam(mus ~ rumbo + potseed + s())
```

```{r}
plot(coast_mussel_sf["mus"], breaks = seq(0, 100, 5))
```

```{r}
neighbours <- st_intersects(coast_map, coast_map)
neighbours
lengths(neighbours)
```

```{r}
intersect_matrix <- st_intersects(coast_map, coast_map, sparse = FALSE)
```

```{r}
st_queen <- function(a, b = a) st_relate(a, b, pattern = "F***T****")
st_intersection(coast_map, coast_map)
```


```{r}
library(spdep)
coast_nb <- poly2nb(as(coast_map, "Spatial"), queen = TRUE)
coast_nb
```


```{r}
library(rgdal)
galicia_shp <- readOGR(dsn=".", layer="Galicia")
```
```{r}
plot(galicia_shp)
```

```{r}
galicia_shp@data <- galicia_shp@data[-280,]
plot(galicia_shp)
```

Obtenemos los códigos postales de las regiones costeras de Galicia:
```{r}
regiones_costa <- read.table("~/Downloads/codes.txt", header = TRUE)
(regiones_costa <- regiones_costa$CODIGO)
class(regiones_costa)
```

Seleccionamos las regiones costeras de nuestro mapa de Galicia:
```{r}
coast_map <- galicia_shp[galicia_shp@data$CODIGO %in% regiones_costa,]
#mapcoast <- galicia_shp[galicia_shp@data$CodCONC%in%regiones_costa,]
plot(coast_map)
```

Comprobamos la estructura de vecindad:
```{r}
library(spdep)
codes <- coast_map@data$CODIGO
#codigos <- mapcoast@data$CodCONC
nbcoast <- poly2nb(coast_map, queen = TRUE, row.names = unique(regiones_costa))
```

```{r}
nbcoast
codigos
mapcoast@data$CodCONC
```

```{r}

```

```{r}
plot(nbcoast, coordinates(mapcoast))
```
Vemos que hay dos puntos desconectados, dividiendo el mapa en dos.

Los dos concellos deconectados son 15072 y 36010, con índices:
```{r}
cp <- attr(nbcoast, "region.id")
which(cp==36010)
which(cp==15072)
```
```{r}
nbcoast[34]
addedneighbour[34]
nbcoast[24]
addedneighbour[24]
```

Para añadir el link entre estos dos concellos:
```{r}
new_nb <- nbcoast
new_nb[[34]] <- sort(c(new_nb[[34]], 24))
new_nb[[24]] <- sort(c(new_nb[[24]], 34))
```


```{r}
library(R2BayesX)
gracoast <- nb2gra(new_nb)
diag(gracoast)
```

```{r}
bnd <- sp2bnd(mapcoast, height2width = c(1,2))
plot(bnd)
```

```{r}
library(brms)
brm(mus ~ s(cof, bs = "mrf", k=20, xt = new_nb), data = costatotal)
```


```{r}
M <- bayesx(mus ~ sx(cof, bs="mrf", map=gracoast), data=costatotal,
       family="poisson", method="REML")
```


```{r}
summary(M)
```

```{r}
plot(M, term = "sx(cof):mrf")
```

```{r}
str(M)
```

```{r}
r_effects <- M$effects$`sx(cof):mrf`
r_effects <- r_effects[,1:2]
r_effects
```

```{r}
library(broom)
costa_df <- tidy(mapcoast)
head(costa_df)
```

```{r}
shp2df <- function(i) {
        df <- data.frame(mapcoast@polygons[[i]]@Polygons[[1]]@coords)
        df$CP <- mapcoast$CodCONC[i]
        names(df) <- c("long", "lat", "region")
        return(df)
}
coast_df <- lapply(1:49, shp2df)
coast_df <- do.call("rbind", coast_df)
coast_df$region <- factor(coast_df$region)
str(coast_df)
```
```{r}
mapcoast@polygons[[1]]@plotOrder
```




```{r}
costa_df$id <- factor(costa_df$id)
str(costa_df)
```



```{r}
ggplot(costa_df, aes(x=long, y=lat, group = group)) +
        geom_polygon()
```


```{r}
obs <- costa_df %>%
                group_by(id) %>%
                summarise(n = length(id))

ef <- rep(r_effects$Estimate, obs$n)
spat_df <- data.frame(costa_df, ef)
spat_df
```

```{r}
ggplot(spat_df, aes(x=long, y=lat)) +
        geom_polygon(mapping = aes(fill=ef, group=group)) +
        scale_fill_gradientn(colors=c("brown3", "navajowhite1", "skyblue3")) +
        labs(x=NULL, y=NULL) +
        theme(panel.border=element_blank()) +
        theme(panel.background=element_blank()) +
        theme(axis.ticks=element_blank()) +
        theme(axis.text=element_blank()) +
        theme(panel.grid.major=element_blank()) +
        theme(panel.grid.minor=element_blank()) +
        labs(fill="Effect") +
        coord_equal()
```

```{r}
plot_spatial_str <- function(mod, map) {
        library(dplyr)
        r_effects <- mod$effects$`sx(cof):mrf`
        r_effects <- r_effects[,1:2]
        obs <- map %>%
                group_by(id) %>%
                summarise(n = length(id))
        ef <- rep(r_effects$Estimate, obs$n)
        spat_df <- data.frame(costa_df, ef)
        p <- ggplot(spat_df, aes(x=long, y=lat)) +
                geom_polygon(mapping = aes(fill=ef, group=group)) +
                scale_fill_gradientn(colors=c("brown3", "navajowhite1", "skyblue3")) +
                labs(x=NULL, y=NULL) +
                theme(panel.border=element_blank()) +
                theme(panel.background=element_blank()) +
                theme(axis.ticks=element_blank()) +
                theme(axis.text=element_blank()) +
                theme(panel.grid.major=element_blank()) +
                theme(panel.grid.minor=element_blank()) +
                labs(fill="Effect") +
                coord_equal()
        return(p)
}
```

```{r}
plot_spatial_str(M, costa_df)
```

```{r}
setwd("~/Desktop/")
shp <- readOGR(dsn = "datos_mapas", layer = "Galicia")
```

```{r}
costa <- shp[shp@data$CODIGO%in%regiones_costa,]
plot(costa)
```

